【裁判字號】    99,易,1887
【裁判日期】    990930
【裁判案由】    竊盜
【裁判全文】
臺灣臺北地方法院刑事判決              99年度易字第1887號
公  訴  人  臺灣臺北地方法院檢察署檢察官
被      告  甲○○
上列被告因竊盜案件，經檢察官提起公訴（99年度偵字第14166
號），本院判決如下：
    主  文
甲○○攜帶兇器，毀越安全設備竊盜，累犯，處有期徒刑壹年。
扣案工具壹批共拾壹支均沒收。
    事  實
一、甲○○前因違反毒品危害防制條例案件，經臺灣板橋地方法
    院以94年度易字第1368號判處有期徒刑4月確定，於民國95
    年3月29日易科罰金執行完畢。又(一)因竊盜案件，經同院以
    96年度易字第1868號判處有期徒刑8月確定；(二)因竊盜案件
    ，經同院以96年度簡字第6877號判處有期徒刑4月確定；(三)
    因竊盜案件，經臺灣士林地方法院以96年度易字第2033號判
    處有期徒刑10月確定，上開3案經臺灣板橋地方法院以97年
    度聲字第449號裁定定應執行刑為有期徒刑1年8月確定。(四)
    復因竊盜案件，經臺灣桃園地方法院以97年度審易字第101
    號判處有期徒刑6月確定；(五)因贓物案件，經臺灣板橋地方
    法院以97年度易字第1555號判處有期徒刑4月確定。前開(一)
    至(五)案經臺灣板橋地方法院以98年度聲字第833號裁定定應
    執行刑為有期徒刑2年5月確定，入監執行後於98年10月21日
    縮刑假釋出監併付保護管束，迄99年1月20日保護管束期滿
    未經撤銷，以執行完畢論。詎甲○○猶不知悔改，基於意圖
    為自己不法所有之竊盜故意，於99年6月5日晚間10時38分許
    ，駕駛承租而來之車牌號碼4516-EV號自小客車，車上放置
    預備供竊盜之用之破壞剪、扳手、螺絲起子、美工刀等工具
    一批（共11支），前往臺北市萬華區○○○路○段81巷巷口
    之「銀座JR」工地，攀爬鄰宅防火巷之圍牆，翻越圍繞該工
    地之圍籬鐵皮安全設備而進入工地，並使用其中以金屬材質
    製成、客觀上可為兇器使用之破壞剪，將該工地地下室門口
    所掛之鎖頭剪斷而毀壞該安全設備，進而竊取工地水電承包
    商誠寬公司實際負責人乙○○放置於地下室房間內之22、14
    、8、5.5、2平方公釐之銅線，合計3,200公尺長，價值約為
    新臺幣（下同）54,700元，隨即前往臺北縣三重市○○街11
    6巷某處變賣，獲利21,000元。嗣於同月7日清晨1時35分許
    ，甲○○駕駛上開車輛重返現場，攜帶同批工具，以破壞剪
    剪開工地一樓便門鎖頭欲重施故技時（此部分犯行未經起訴
    ），為巡邏警員發覺與工地監視器錄得之竊嫌相似，上前盤
    查而查悉上情，並於前揭車輛上扣得工具一批共11支、手套
    2包、遭剪斷之鎖頭2個等物。
二、案經乙○○訴由臺北市政府警察局萬華分局報請臺灣臺北地
    方法院檢察署檢察官偵查起訴。
    理  由
壹、程序部分
    按被告以外之人於審判外之言詞或書面陳述，除法律有規定
    者外，不得作為證據；又被告以外之人於審判外之陳述，雖
    不符合同法第159條之1至第159條之4之規定，但經當事人於
    審判程序同意作為證據，法院審酌該言詞陳述或書面陳述作
    成時之情況，認為適當者，亦得為證據。當事人、代理人或
    辯護人於法院調查證據時，知有第159條第1項不得為證據之
    情形，而未於言詞辯論終結前聲明異議者，視為有前項之同
    意。刑事訴訟法第159條第1項及第159條之5分別定有明文。
    本判決下列所引用之證據資料，均經依法踐行調查證據程序
    ，當事人於本院言詞辯論終結前亦未聲明異議，本院審酌證
    據資料製作時之情況，均無違法不當及證明力明顯過低之瑕
    疵，亦查無依法應排除其證據能力之情形，認以之作為證據
    應屬適當，皆有證據能力。
貳、實體部分
一、訊據被告甲○○固承認於99年6月5日，在臺北市萬華區○○
    ○路○段81巷巷口，翻越「銀座JR」工地周圍鐵皮進入竊取
    電線等情，惟矢口否認有攜帶鐵剪、剪斷工地地下室門上所
    掛鎖頭之行為，辯稱：伊並未攜帶任何工具，係下到地下室
    後，在地上撿拾鐵棒，撬開鎖頭而進入，並順手將鎖頭丟在
    工地裡面垃圾堆中，警方於車上扣得之鐵剪等工具是伊工作
    所用，非用於本件竊盜，至於扣案鎖頭則是因為之前上班鑰
    匙不見，才把鎖頭剪掉，並非該工地所掛鎖頭云云。惟查，
    被告竊盜之事實，業據證人即告訴人乙○○於本院審理時具
    結證稱：伊所負責之銀座JR工地一樓有三個門，其中一個是
    鐵捲門，另外兩個臨時便門都有上鎖頭，地下室房間門口也
    有上鎖，伊下班離開時都會上鎖，案發前也有上鎖，隔天發
    現被偷時一樓便門的鎖沒有被破壞，所以認為竊賊是爬進來
    的，至於出去時竊賊是打開鐵捲門出去，遭竊之電纜線原本
    放置在地下室，地下室的門被打開，本來上的鎖頭不見，東
    西也不見了等語明確（見本院99年9月20日審判筆錄），並
    有監視器翻拍照片在卷可稽，足見被告確有破壞地下室門口
    之門鎖後進入地下室竊取電線。又被告為警查獲時，經警在
    車號4516-EV自小客車上扣得破壞剪、扳手、螺絲起子、美
    工刀等工具一批共11支及遭破壞剪斷之鎖頭2個，為被告所
    坦承，並有臺北市政府警察局萬華分局扣押筆錄、萬華分局
    昆明派出所扣押物品目錄表、扣案工具及鎖頭照片附卷可證
    。對此，證人乙○○於本院證稱：我們工地的鎖頭就是偵卷
    第38頁照片中這種鎖頭，右邊被剪斷的鎖頭應該就是被告第
    一次來行竊時原本鎖在地下室門口的那個鎖，照片左邊那個
    鎖應該是被告第二次要來偷的時候所破壞的鎖，我們失竊的
    電線是整捆偷走的居多，有一些電線是被剪掉一部分偷走的
    等語（見同上筆錄），核與被告於警詢時供承：遭破壞之門
    鎖是我用破壞剪剪斷的，在車上查獲的工具，我除了工作之
    外，還用來偷竊電線等語相符（見偵卷第10頁），足見被告
    確係以扣案破壞剪工具剪斷地下室門口鎖頭之方式，進入地
    下室，並曾剪斷部分電線後竊取之。被告雖辯稱未攜帶使用
    任何工具，係撿拾附近之鐵棒撬開門鎖，門鎖已經丟棄於工
    地之垃圾堆，扣案之遭剪斷鎖頭係之前上班鑰匙不見時剪斷
    的鎖頭，因警察都不相信伊說法，所以警詢時才會說是以破
    壞剪剪斷鎖頭云云，然證人乙○○已於本院證述確認扣案之
    鎖頭與伊工地地下室門口之鎖頭型式相同，且觀之該鎖頭照
    片，該鎖係遭鋒利工具直接剪斷，其斷痕並非遭鐵棒撬開所
    致，應係被告使用扣案破壞剪剪斷後，放置於身上、車上而
    遭警方查扣，被告辯稱係以鐵棒撬開門鎖云云，顯與客觀事
    證不符。況若依被告所述其未攜帶鑰匙，亦得以其他方式解
    決處理，詎被告竟將鎖頭剪斷，復將該無用之鎖頭與扣案工
    具同置於車上，而遭警方查獲，顯與常理不符。被告辯稱員
    警不相信其說詞，硬要伊說有用工具剪斷鎖頭云云，然員警
    詢問時既未對其施以何種強暴、脅迫或不正方法，使其作出
    非出於自由意志之陳述，則被告於警詢時所為不利於己之陳
    述，自仍得作為認定其犯罪之依據。被告事後翻異前詞，辯
    稱並未使用工具破壞門鎖、扣案工具與竊案無關云云，顯與
    前揭客觀事實不合，核屬卸責之詞，不足採信。本件事證明
    確，被告犯行堪以認定，應依法論科。
二、按刑法第321條第1項第3款之攜帶兇器竊盜罪，係以行為人
    攜帶兇器竊盜為其加重條件，此所謂兇器，其種類並無限制
    ，凡客觀上足對人之生命、身體、安全構成威脅，具有危險
    性之兇器均屬之，且祇須行竊時攜帶此種具有危險性之兇器
    為已足，並不以攜帶之初有行兇之意圖為必要。次按刑法第
    321條第1項第2款所謂安全設備，係指依社會通常觀念足認
    為防盜之設備而言。最高法院79年台上字第5253號、25年上
    字第4168號判例要旨可供參照。本件被告攜帶之破壞剪係以
    金屬製成，有卷內照片可佐，復得以剪斷金屬製鎖頭，可見
    質地之堅硬，被告若持以行兇，依一般社會通念，足以對人
    之生命身體、安全產生危險，堪認為兇器。又工地周圍環繞
    之鐵皮與地下室門口用以上鎖之鎖頭，均係客觀上具有防盜
    效果之安全設備，是被告翻越圍繞工地之鐵皮並以破壞剪破
    壞鎖頭，分屬逾越及毀壞安全設備之行為。故核被告所為，
    係犯刑法第321條第1項第2、3款之攜帶兇器、毀越安全設備
    竊盜罪。被告有如事實欄所載刑之執行紀錄，此有臺灣高等
    法院被告前案紀錄表附卷可證，其於受有期徒刑之執行完畢
    ，5年以內故意再犯本件有期徒刑以上之罪，為累犯，應依
    刑法第47條第1項規定加重其刑。爰審酌被告有多次竊盜前
    科，正值壯年，前案假釋執行完畢後，竟又不思以正當方式
    獲取所需，再犯本件加重竊盜罪，對社會治安造成危害，並
    兼衡其造成被害人損害之程度、犯後否認部分情節之態度等
    一切情狀，量處如主文所示之刑。扣案工具一批共11支均屬
    被告所有，此據被告供明在卷，且係供其竊盜犯罪所用或預
    備使用之物，應依刑法第38條第1項第2款規定宣告沒收。至
    於扣案手套2包，並無直接證據證明係供被告犯罪所用或所
    得之物，扣案鎖頭2副亦非被告所有，故均不予宣告沒收，
    併此敘明。
據上論斷，應依刑事訴訟法第299條第1項前段，刑法第321條第1
項第2、3款、第47條第1項、第38條第1項第2款，判決如主文。
本案經檢察官葉惠燕到庭執行職務。
中    華    民    國    99    年    9     月    30    日
                  刑事第七庭    法  官  林庚棟
以上正本證明與原本無異。
如不服本判決應於收受送達後10日內向本院提出上訴書狀，並應
敘述具體理由；其未敘述上訴理由者，應於上訴期間屆滿後20日
內向本院補提理由書（均須按他造當事人之人數附繕本）「切勿
逕送上級法院」。
                                書記官  劉俊源
中    華    民    國    99    年    9     月    30    日
附錄本案論罪科刑法條全文
中華民國刑法第321條：
犯竊盜罪而有左列情形之一者，處6月以上、5年以下有期徒刑：
一、於夜間侵入住宅或有人居住之建築物、船艦或隱匿其內而犯
    之者。
二、毀越門扇、牆垣或其他安全設備而犯之者。
三、攜帶兇器而犯之者。
四、結夥三人以上而犯之者。
五、乘火災、水災或其他災害之際而犯之者。
六、在車站或埠頭而犯之者。
前項之未遂犯罰之。

司法院資訊處製作；財團法人民間司法改革基金會備份。
